臺灣桃園地方法院民事裁定　　　　　　　　　　　　九十二年度小上字第一二二號
　　上　訴　人　甲○○
　　被　上訴人　天地賞社區管理委員會
　　法定代理人　劉淑真
右當事人間請求給付管理費事件，上訴人對於中華民國九十二年十月十三日本院桃園
簡易庭九十二年度桃小字第七六七號第一審判決提起上訴，本院裁定如左：
    主      文
上訴駁回。
第二審訴訟費用新臺幣壹仟伍佰元由上訴人負擔。
    理      由
一、按對於小額程序之第一審裁判之上訴，非以其違背法令為理由，不得為之，民事
    訴訟法第四百三十六條之二十四第二項定有明文。而所謂違背法令，依同法第四
    百三十六條之三十二第二項規定準用同法第四百六十八條、第四百六十九條第一
    款至第五款結果，係指判決不適用法規或適用不當者，以及(一)判決法院之組織不
    合法者，(二)依法律或裁判應迴避之推事參與裁判者，(三)法院於權限之有無辨別不
    當或違背專屬管轄之規定者，(四)當事人於訴訟未經合法代理者，(五)違背言詞辯論
    之公開之規定者。又同法第四百三十六條之二十五亦規定小額程序之上訴狀內應
    記載上訴理由，表明下列二款事項：即(一)原判決所違背之法令及其具體內容，(二)
    依訴訟資料可認為原判決有違背法令之具體事實。即上訴人於上訴狀或理由書內
    應有具體之指摘，並揭示該法規之條項或內容，若係成文法以外之法則，應揭示
    該法則之旨趣，倘為司法院之解釋或最高法院之判例，則應揭示該判解之字號或
    其內容，上訴狀或理由書如未依此項方法表明者，即難認為已對原判決違背法令
    有具體之指摘，故如僅就自己主張重加陳述或就原審取捨證據任加指摘，並未具
    體指出原判決違背何等法規，其上訴自難認為合法（最高法院七十一年度台上字
    第三一四號判例審之意旨參照）。
二、經查，本件上訴人就原判決向本院合議庭提起上訴，於民國九十二年十一月六日
    提出之上訴狀所表明之上訴理由為：(一)上訴人於九十一年十二月十四日第四屆第
    一次區分所有權人大會，即向被上訴人提案調降管理費，但未獲回應，上訴人另
    於九十二年三月二十四日以存證信函請被上訴人處理管理費問題，並無被上訴人
    所稱上訴人置之不理之情形。(二)住戶規約有無經所有權人會議，依區分所有權人
    三分之二以上出席，以出席人數四分之三以上及區分所有權比例占出席人數區分
    所有權四分之三以上之同意行之，有無向地方主管機關報備？法定程序是否完備
    ，不無疑問。住戶規約具附合契約之性質，所約定之管理費用，如顯失公平，依
    民法第二百四十七條之一之規定，顯失公平之部分無效。(三)店面住戶之必要共同
    部分僅只車道，約定共同部分如中庭、集會室等，店面住戶均有無從使用或使用
    不便之情況，且警衛保全僅以監視器監錄，無法提供實質之安全管理；店面住戶
    在公用水電亦未享受中庭之景觀燈及中庭花園之維護用水，故店面住戶在維護、
    修繕費用之負擔已超出其所享受之權益。(四)店面式住戶因其設計之特殊性及用途
    ，減繳管理費，以桃園市相類社區為例，店面式住戶之管理費約為社區內住戶之
    百分之五十至百分之七十，可供參考之社區如下：1.紫金園社區：店面式住戶之
    管理費以五折計算，2.凱悅豪門社區：店面式住戶之管理費以五折計算，3.羅丹
    一期社區：店面式住戶之管理費以六折計算，4.大地金龍社區：店面式住戶之管
    理費以六點七折計算，5.綠光社區：店面式住戶之管理費以七折計算，6.竹城鄉
    根社區：店面式住戶之管理費以八折計算等語。而前揭上訴理由之內容，核與上
    訴人於九十二年九月二十日原審所提出之答辯狀中之答辯理由並無二致，均為上
    訴人於原審已提出之攻擊防禦方法，並經原審判決予以斟酌及說明其不可採之理
    由，經核與法尚無違誤。上訴人上訴意旨僅泛言原審判決違背公平原則，要求被
    上訴人同意其減繳管理費云云，並未具體指出原審判決有如何違背法令情事，更
    未指明原審判決所違反之法律條、項，或其內容以及依訴訟資料有何判決違背法
    令之具體事實，則參照前開說明，足認其上訴未合法表明上訴理由，從而本件上
    訴，顯難認為合法，應予駁回。
三、次按，於小額訴訟之上訴程序，法院為訴訟費用之裁判時，應確定其費用額，又
    訴訟費用，由敗訴之當事人負擔，民事訴訟法第四百三十六條之十九第一項、第
    四百三十六條第三十二第一項及第七十八條規定甚明。本件上訴既無理由，第二
    審訴訟費用一千五百元自應由上訴人負擔。爰依上揭法律規定，確定上訴人應負
    擔之訴訟費用額為一千五百元。
四、據上論結，本件上訴為不合法，依民事訴訟法第四百三十六條之三十二第一項、
    第二項、第四百三十六條之十九第一項、第四百四十四條第一項前段、第九十五
    條、第七十八條，裁定如主文。
中　　　華　　　民　　　國　　九十三　　年　　 十二 　　月　　　六　　　日
                              臺灣桃園地方法院民事第二庭
                                      審判長法官  劉克聖
                                            法官  張益銘
                                            法官　范明達
右為正本係照原本作成
本裁定不得抗告
中      華      民      國     九十三   年     十二     月      十四    日
                                      法院書記官  李燕枝
